

Mbolaniaina Razafitsalama

COORDONNÉES

2

Lot II K 43 Mahatony, 101 Antananarivo

033 21 442 34

mbolaniainarazafitsala ma@gmail.com

COMPÉTENCES

Travail d'équipe

· Organisation des tâches

· Dynamisme et endurance

 Empathie et savoir être à l'écoute

LANGUE

Français lu,parlé et écrit ::

A1

Débutant

CENTRES D'INTÉRÊT

- Voyages
- · Lecture

PROFIL PROFESSIONNEL

Forte de nombreuses années d'expérience dans le domaine du relation client et d'une formation poussée dans le milieu social et humain, je sais travailler en équipe et fonctionner de manière autonome, tout en faisant preuve d'un solide sens de l'initiative.

PARCOURS PROFESSIONNEL

Févr. 2022 - Juil. 2022

Télésecretaire médicale - Agence D, Analamahitsy

· Prise de rendez-vous

Gestion des urgences

Répondre aux demandes des patients et de médecins

Oct. 2021 - Janv. 2022

Télésecretaire médicale - Nosycom, Antsahavola

Prise de rendez-vous

Juin 2018 - Avr. 2019

Conseiller francophone - Eufonie, Ivandry

- Chargée de présélectionner du personnel pour le compte d'une agence d'emploi
- Modérateur photo pour Meetic

Août 2017 - Févr. 2018

Chargée clientèle - MCC, Alarobia

Prospecter des clients pour l'utilisation de produits sanitaires sécurisées

Avr. 2016 - Sept. 2016

Téléoperatrice - Jet Call, Ivandry

Qualification de fiche

FORMATION

2013

Licence en Sociologie

Université d'Ankatso, Antananarivo

LOGICIEL

Microsoft World, Excel Logiciel Zendesk Doctolib,tessy,ubicentrex